臺灣苗栗地方法院刑事判決　　　　　　　 94年度易字第429號
公　訴　人　臺灣苗栗地方法院檢察署檢察官
被　　　告　甲○○
　　　　　　　　　（現於臺灣臺中監獄苗栗分監執行中）
上列被告因傷害等案件，經檢察官提起公訴（94年度偵字第1363
號），本院依簡式審判程序判決如下：
    主  文
甲○○傷害人之身體，累犯，處有期徒刑拾壹月。
　　犯罪事實及理由
一、犯罪事實：
  (一)甲○○曾因竊盜案件，經本院於89年10月13日以89年度易字
    第690 號判決，判處有期徒刑1 年4 月確定，於91年1 月10
    日縮短刑期假釋出監，並於同年10月10日假釋期滿未經撤銷
    視為執行完畢。
  (二)緣苗栗縣警察局苗栗分局南苗派出所警員乙○○、謝其偉二
    人於94年1 月16日擔任凌晨4 時至6 時間之巡邏勤務，於該
    日凌晨5 時15分許，身著員警制服巡邏行經苗栗縣苗栗市○
    ○街6 號三商百貨旁時，發現甲○○、郭清海形跡可疑，欲
    上前進行盤查，然甲○○、郭清海見狀，突然往新東街6 號
    旁樓梯方向逃逸，經警員乙○○、謝其偉追趕至該樓梯內，
    追至3 樓（鐵樓梯）因甲○○、郭清海已無路可逃而追獲。
    黃、謝二員警請二人出示證件，因二人身上並無任何證明文
    件，遂由謝員盤查郭清海，黃員盤查甲○○，然甲○○供稱
    無任何文件，並將身上外套脫下交給黃員，隨後黃員經甲○
    ○同意檢查其所脫下來之外套，黃員則於該樓梯之2 樓平台
    處，以其雙手觸摸該外套內部衣袋有異物，檢查後發現甲○
    ○外套內藏有安非他命（所涉毒品危害防制條例罪嫌部分，
    另案由檢查官偵查中），乙○○遂欲依法執行逮捕職務，然
    甲○○明知員警係依法執行職務，為避免逮捕，竟單獨基於
    傷害及妨害公務之犯意，於該樓梯2 樓平台處，以雙手用力
    抓住警員乙○○右肩膀處，並將之往左側推之強暴方式，使
    警員乙○○先騰空掉落於階梯中，再翻滾至1 樓地上，然警
    員乙○○隨即起身，並至該樓梯之1 、2 樓間之階梯處，欲
    逮捕甲○○，然甲○○竟仍接續前開犯意，以腳踢踹警員乙
    ○○之強暴方式，使警員乙○○又跌落1 樓地上。甲○○、
    郭清海則乘機逃逸，至警員乙○○因接續遭甲○○推落及踢
    落階梯，而受有左側尺、橈骨骨折之傷害，並因公受傷請假
    療養至同年4 月中旬，嗣於94年2 月19日為警循線緝獲。
  (三)案經乙○○訴由苗栗縣警察局苗栗分局報請臺灣苗栗地方法
    院檢察署檢察官偵查起訴。
二、證據名稱：
  (一)被告甲○○於本院審理中之自白（見本院卷第35頁）。
  (二)證人即被害人乙○○於警詢及偵訊中之指述（見94偵字1363
    號卷第31、62、63頁以下）。
  (三)證人郭清海於警詢及偵訊中之證述（見同上偵卷第34、63頁
    ）。
  (四)大千醫院乙種診斷證明書（見同上偵卷第37頁）。
  (五)犯罪現場照片共12張（見同上偵卷第40～45頁）。
  (六)被害人乙○○之公傷假單（見同上偵卷第69頁）。
三、論罪科刑理由：
  (一)核被告所為，係犯刑法第135 條第1 項之妨害公務罪，及同
    法第277 條第1 項之傷害罪。
  (二)被告甲○○案發時先後將員警推落階梯，並以腳踹之方式，
    致乙○○成傷，惟其時間緊密、地點緊接，侵害同一法益，
    應係基於同一傷害及妨害公務犯意下之接續行為，依一般社
    會觀念，在刑法評價上，應視為數次之接續實施，為包括一
    罪之接續犯。
  (三)被告所犯上開妨害公務及傷害2 罪，係以一行為犯之，為想
    像競合犯，應依刑法第55條前段之規定，從一重之傷害罪處
    斷。
  (四)查被告有如事實欄所載之犯罪前科執行情形，有臺灣高等法
    院被告全國前案紀錄表、臺灣苗栗地方法院檢察署刑案資料
    查註紀錄表在卷可稽，其受有期徒刑執行完畢後，5 年內再
    犯有期徒刑以上之本罪，為累犯，應依刑法第47條之規定，
    加重其刑。
  (五)爰審酌被告有多次毒品、竊盜等前科紀錄，有臺灣高等法院
    被告全國前案紀錄表在卷可憑，其素行非佳，而本件乃係為
    逃避警員逮捕所致，且員警受傷程度非輕，其挑戰公權力甚
    鉅，惡性匪淺，參以傷害部分並未與被害人達成和解，本應
    嚴罰重懲，念及被告犯後坦承犯行，態度尚稱良好，有坦承
    悔過之具體表現，並節省有限之司法資源，併參酌其生活狀
    況、品行、智識程度、犯罪之動機、目的、手段、所生危害
    ，及公訴檢察官向本院求刑等一切情狀，爰量處如主文所示
    之刑，以資儆懲。
四、應適用法條：
（一）刑事訴訟法第273條之1第1項，第299條第1項前段、第310
      條之2、第454條第1項。
（二）刑法第55條、第277條第1項、第135條第1項、第47條。
（三）罰金罰鍰提高標準條例第1條前段。
五、如不服本判決，應於判決送達之日起10日內，向本院提起上
    訴。
本案經檢察官林文中到庭執行職務。
中　　華　　民　　國　　94　　年　　8 　　月　　18　　日
                  刑事第一庭  法  官  顧 正 德
以上正本證明與原本無異
如不服本判決應於送達後10日內向本院提出上訴狀（應附繕本）
                              書記官  廖 鳳 美
中　　華　　民　　國　　94　　年　　8 　　月　　24　　日
附錄本判決論罪科刑法條
中華民國刑法第277條第1項
(普通傷害罪)
傷害人之身體或健康者，處 3 年以下有期徒刑、拘役或 1 千元
以下罰金。
中華民國刑法第135條第1項
對於公務員依法執行職務時，施強暴脅迫者，處 3 年以下有期徒
刑、拘役或 300 元以下罰金。
